【裁判字號】    97,審聲,163
【裁判日期】    970122
【裁判案由】    停止執行
【裁判全文】
臺灣高雄地方法院民事裁定             97年度審聲字第163號
聲  請  人  甲○○
相  對  人  保證責任高雄市第三信用合作社
法定代理人  乙○○
代  理  人  丙○○
當事人間聲請停止執行事件，本院裁定如下：
  主  文
聲請人供擔保新臺幣壹拾貳萬元後，本院九十六年度執字第二五
九五四號執行事件之強制執行程序，於本院九十七年度補字第二
０號確認債權不存在等事件裁判確定前，應暫予停止執行。
  理  由
一、按有回復原狀之聲請，或提起再審或異議之訴，或對於和解
    為繼續審判之請求，或提起宣告調解無效之訴，撤銷調解之
    訴，或對於法院依強制執行法第4 條第1 項第5 款之裁定提
    起抗告時，法院因必要情形或依聲請定相當並確實擔保，得
    為停止強制執行之裁定，強制執行法第18條第2 項定有明文
    。再者，法院依強制執行法第18條第2 項定擔保金額而為准
    許停止強制執行之裁定者，該項擔保係備供債權人因停止執
    行所受損害之賠償，其數額應依標的物停止執行後，債權人
    未能即時受償或利用該標的所受之損害額，或因另供擔保強
    制執行所受之損害額定之，非以標的物之價值或其債權額為
    依據，有最高法院86年度台抗字第442 號裁定意旨可供參酌
    。
二、本件聲請意旨略以：本院96年度執字第25954 號強制執行事
    件，相對人據以實行抵押權之該紙借據，其借款人欄下簽署
    之姓名，與伊之被繼承人周振松之字跡不符，伊業已提起債
    務人異議之訴，爰聲請准予供擔保停止執行等語。經本院調
    取該執行卷宗及本院97年補字第20號確認債權不存在等事件
    卷宗審究後，認兩造間有無借貸債權債務關係存在，為前揭
    執行程序得否續行之前題，故於此項爭議尚未裁判確定前，
    確有停止前揭執行程序之必要，是聲請人之聲請為有理由，
    應予准許。
三、其次，本件相對人請求執行之債權額為新台幣（下同）1,01
    3,324 元，則如停止執行，相對人即不能及時由聲請人名下
    之不動產受償，故本院認本件停止執行擔保金之酌定，自應
    以上開執行債權額計算相對人所受損害之基準。而就一般情
    形而言，此項金錢債權無法利用之損失，應係指法定遲延利
    息之損失。參酌本件債務人異議之訴之主要爭執在於聲請人
    之被繼承人有無向相對人借款，而聲請人就此訴訟可獲得之
    利益為1,013,324 元，係屬不得上訴至第三審之事件，依其
    訟爭之複雜程度，訴訟期間應不超過2 年等情，則相對人所
    受之上開損害性質及內容，本院認應2 年之法定遲延利息額
    即120,000 元為相當（計算式：1,013,324 ×5%×2=101,33
    2 ，本院調整為120,000） ，爰酌定為本件之擔保金額。
四、依強制執行法第18條第2項，裁定如主文。
中    華    民    國    97    年    1     月    22    日
                  民事第二庭  法  官  甯  馨
為正本係照原本作成。
如對本裁定抗告須於裁定送達後10日內向本院提出抗告狀，並繳
納裁判費新台幣1,000元。
中    華    民    國    97    年    1     月    22    日
                              書記官  鄭淑華


司法院資訊處製作；財團法人民間司法改革基金會備份。
